最高法院刑事判決                                  八十八年度台非字第九八號
    上訴人  最高法院檢察署檢察總長
    被  告  甲○○
右上訴人因被告違反動產擔保交易法撤銷緩刑案件，對於台灣高雄地方法院，中華民
國八十七年四月十四日第一審確定裁定（八十七年度撤緩字第三十六號，聲請案號：
台灣高雄地方法院檢察署八十七年度執聲字第五五三號），認為違法，提起非常上訴
，本院判決如左：
    主  文
原裁定撤銷。
本件撤銷緩刑之聲請駁回。
    理  由
本件非常上訴理由稱：「按受緩刑之宣告，而於緩刑期內，受有期徒刑以上刑之宣告
者，撤銷其緩刑，固為刑法第七十五條第一項第一款所明定，然此所謂刑之宣告，參
照司法院解字第一二○八號解釋，應指刑之裁判確定者而言，查原裁定以被告甲○○
因違反動產擔保交易法案件，經判處有期徒刑六月，緩刑三年確定後，於緩刑期內再
犯詐欺罪，經判處有期徒刑十月確定，據以撤銷其緩刑之宣告，固非無見。惟查被告
所犯之詐欺罪，被告以判決書送達不合法為由提起上訴，台灣高雄地方法院雖以八十
六年度易緝字第四六五號裁定上訴駁回，然經被告提起抗告，台灣高等法院高雄分院
認定該詐欺一案之判決書送達確屬不合法，而以八十六年度抗字第六十三號裁定撤銷
該裁定，亦即被告之上訴為合法，致其詐欺罪之判決尚未確定，揆諸首開說明，原裁
定撤銷其動產擔保交易法緩刑之宣告，顯有適用法則不當之違背法令，案經確定，且
於被告不利，爰依刑事訴訟法第四百四十一條、第四百四十三條提起非常上訴，以資
救濟。」等語。
按刑法第七十五條第一項各款所謂受有期徒刑以上刑之宣告，係指宣告其刑之裁判確
定者而言。本件原裁定以被告於民國八十五年九月間，因違反動產擔保交易法案件，
經台灣高雄地方法院判處有期徒刑六月，緩刑三年，於八十六年七月十日確定，有該
院八十六年度易字第一八八四號刑事判決在卷足稽。另被告於八十五年七月十日又犯
詐欺罪，於八十七年三月五日，經台灣高雄地方法院判處有期徒刑十月確定，亦有該
院八十六年度易緝字第四六五號刑事判決足稽。檢察官以被告該違反動產擔保交易法
案件緩刑期間內更犯罪受有期徒刑之宣告，依刑法第七十五條第一項第一款之規定，
聲請撤銷該緩刑之宣告。原法院認被告該緩刑宣告符合撤銷之規定，因而於八十七年
四月十四日裁定撤銷該緩刑宣告。惟查：被告該詐欺案件雖經原法院判處有期徒刑十
月，惟因該判決書未經合法送達，經台灣高等法院高雄分院撤銷原法院駁回被告該詐
欺案件上訴之抗告，此有台灣高等法院高雄分院八十六年度抗字第六十三號裁定足憑
。則原裁定於八十七年四月十四日撤銷該緩刑宣告時，被告所犯該詐欺案尚未判決確
定，依據上開說明，原裁定撤銷該緩刑宣告，其適用法則自有違誤，且對被告不利，
非常上訴意旨執此指摘，為有理由，應由本院將原裁定撤銷，另行判決駁回檢察官撤
銷緩刑宣告之聲請，以資糾正。
據上論結，應依刑事訴訟法第四百四十七條第一項第一款但書，判決如主文。
中      華      民      國    八十八    年      四      月      八      日
                              最高法院刑事第八庭
                                  審判長法官  吳  雄  銘
                                        法官  羅  一  宇
                                        法官  池  啟  明
                                        法官  石  木  欽
                                        法官  王  憲  義
      右正本證明與原本無異
                                              書  記  官
中      華      民      國    八十八    年      四      月     十四     日
